LORETO YESENIA IBAÑEZ MUÑOZ

+569 (94880059) / + 512754360. Loreto.ibanez.m@gmail.com

Resumen

Ingeniero Civil de Minas de la Universidad Pedro de Valdivia, profesional con la capacidad de aplicar conocimientos científicos para entender los problemas en la minería e identificar, procesar y entregar soluciones competentes. Gran capacidad de incorporación y dirección de equipos de trabajo y de investigación e inclusión de nuevas tecnologías.

Capaz de proponer programas para cumplir con las políticas nacionales e internacionales en el tema ambiental, compatibilizar actuaciones empresariales con objetivos ambientales; además de diseñar y aplicar acciones tendientes a una mayor eficacia industrial, ambiental y energética; poseer la capacidad de ser el nexo entre la industria, los agentes sociales y gubernamentales involucrados, tener la capacidad de programar, organizar y aplicar monitoreos ambientales y supervisiones ambientales en terreno, y crear las bases para desarrollar un magíster en el área ambiental.

Formación
Académica

2010 - 2016	Universidad Pedro de	Ingeniería Civil de Minas y
	Valdivia, La Serena.	Licenciada en Ciencias de La
		Ingeniería.
2018	Universidad de la Serena	Diplomado en Gestión
		Ambiental y Sustentabilidad
		Energética

Experiencia Laboral

 Mar 2017 a Mar 2018, Docente Técnico Profesional, Explotación Minera, Colegio Pablo Neruda, Coquimbo.

Docente de especialidad, 44 horas, de cursos de enseñanza media (1° a 4° Medio), donde realice programas de estudios relacionados con la minería, tales como Muestreo Minero en Explotaciones Mineras, Lectura e Interpretaciones de Planos Mineros, Taller de Software, Taller de Metrología.

 May 2016 a Feb 2107, Organizadora del Evento Deportivo de Fútbol Playa Femenino, Coquimbo.

Formé parte de la comisión organizadora del evento deportivo de fútbol femenino a nivel nacional, de la región de Coquimbo. Gestioné los recursos, permisos, patrocinios, etc. Planifique los requisitos, la estadía y alimentación de los participantes, los reglamentos de competencias de juego, y obviamente una evaluación exhaustiva de costos.

• Ene a Mar 2014, Activation Laboratories Ltda. (Actlabs), Coquimbo.

Practicante, con una ejecución más de 560 horas en el laboratorio de análisis de muestras de minerales, provenientes de distintas mineras de la región de Coquimbo, además de la recepción de información del equipo utilizado, y de los distintos procesos en general.

• Ene y Feb 2013, Compañía Minera Linderos, La Serena.

Practicante, con una ejecución de 360 horas en interior mina, además de trabajar en la optimización en el actual diagrama de disparo para frentes en mina "TAMBOR" y a su vez realizar un análisis general desde medidas correctivas y preventivas hasta explosivo a utilizar, en distintas actividades.

Otras Competencias

- Seminario de Elaboración de planes de explotación para la pequeña minería actividad académica teórico practica de 7 horas de duración. Diciembre del 2017, Universidad de Aconcagua.
- Curso Enseñanza Efectiva En El Aula, realizado por el área de Desarrollo Docente y Directivo para la escuela, 60 horas, CPEIP, Coquimbo, 2017.
- Curso Ingles avanzado en Tronwell, La Serena. (2015- 2017).
- Curso de capacitación "Seguro Social: ley Nº 16.744", Servicio de cooperación técnica, SERCOTEC, 2016.
- Licencia de Conducir Clase B, al día.
- Licencia de Manipulador de Explosivos, Ministerio de Defensa Nacional; Registro Nacional 3065, N° 5517934390, al día.

Proyecciones y Objetivos Laborales

Soy una profesional dispuesta a ejercer en las diferentes áreas de la minería, o empresas que esté en relación a ella; y a si poder entregar mi mayor fortaleza como lo es el de liderar e integrar equipos de trabajos con fuerte motivación a la gestión y optimización de procesos en general.

Soy una persona eficiente, responsable, resiliente, puntual y cumplidora con capacidad para trabajar bajo presión.

Espero realizarme en un ambiente laboral ameno, para trabajar en equipo y nutrirme de las experiencias de profesionales y compañeros de trabajo en general.

Solicito la oportunidad para demostrar y desarrollar los conocimientos adquiridos en el transcurso de mi preparación universitaria y laboral a su vez aportar lo mejor de mi profesión y de mi personalidad a la empresa que me dé la oportunidad de obtener la experiencia que necesito.

DISPONIBILIDAD INMEDIATA

ACTUALIZADO 18/03/19.